## **ASNAR Thomas**

Ingénieur Industrialisation

thomas.asnar@gmail.com

07.61.70.08.95







Expert VTOM site https://thomas-asnar.github.io code https://github.com/thomas-asnar

Depuis treize ans, je forge mon expérience au sein des meilleurs centres de services et de production informatiques : armées, SSII ESN, banque. D'abord spécialisé dans l'ordonnancement pendant cinq ans, j'ai élargit mon champ de compétences en tant qu'adjoint chef d'équipe et administrateur des baies de stockage (SAN), et des sauvegardes data des Systèmes d'Informations.



**Expert Ordonnancement VTOM** 

Confirmé Infrastructures SAN (EMC, NetApp), Sauvegardes TINA et Systèmes Unix

Depuis mon départ de l'armée, je m'épanouis dans des missions diverses et passionnantes : projet de migration Control-m vers VTOM, projet de nouveaux plans d'ordonnancements et industrialisation de scripts performants, industrialisation et automatisation des tâches courantes, mise en place de processus DevOps de déploiement et d'intégration continus.



Expert scripts shell, powershell, python, PERL. Confirmé XLDeploy, XLR Utilisation basique Git, Ansible (playbook), Docker, Virtualbox

Plus encore, depuis plus de dix ans, je convertis ma passion du code et suis devenu développeur de sites web et d'applications d'entreprise.



Confirmé NodeJs, PHP, API REST, SQL ainsi que beaucoup de frameworks ou CMS comme Wordpress, ¡Query, SailsJS, Symfony, Angular, Polymer

## FORMATIONS ET DIPLÔMES

2014 : BTS Services Informatiques Aux Organisations

2007 : DUniversité de Montpellier II : Technicien micro-informatique gestion et réseaux Formations diverses tout au long de ma carrière : linux redhat, xld, nodejs, java, scripting shell, devOps

## PARCOURS PROFESSIONNEL

2016-2020: Ingénieur intégration et industrialisation BPCE-IT (Toulon 83) 2015-2016: Cadre consultant informatique en missions chez CAPGEMINI

(Bourget-du-lac 73)

2007-2015 : Sergent-Chef armée de terre, administrateur systèmes infrastructures centre

national informatique DIRISI (8<sup>ème</sup> RT Suresnes 92)

2003-2006 : Opérateur de saisie pupitreur transports GEFCO (Avignon 84)



















